apertium-mrj-fin.mrj.lexc
LEXICON PROP_КУДО_PLC
%<n%>%<prop%>%<plc%>: N_01 ;




! vim: set ft=xfst-lexc:

!! Quantifiers
!! ----

!! Hill Mari (Western Mari) numerals...

LEXICON NUM_
%<num%>%<card%>: # ;
%<num%>%<ord%>:%>шЫ1 # ;



! vim: set ft=xfst-lexc:

!! Verb inflection
!! ----

!! Hill Mari (Western Mari) verbs are inflected for (subject) person, tense and mood.

LEXICON VAux !!= * @CODE* = auxiliaries first

%<v%>%<aux%>: # ;

LEXICON V_АМ !!= @CODE@ ӹштӓш:ӹшт
%<v%>: INDPRSSG1-am ;
%<v%>: INDPRSSG2-am ;
%<v%>: INDPRSSG3-am ;
%<v%>: INDPRSPL1-am ;
%<v%>: INDPRSPL2-am ;
%<v%>: INDPRSPL3-am ;
%<v%>: INDPRSCONNEG-am ;
%<v%>: INDPRSPL3CONNEG-am ;

%<v%>: INDPRT1SG1-am ;
%<v%>: INDPRT1SG2-am ;
%<v%>: INDPRT1SG3-am ;
%<v%>: INDPRT1PL1-am ;
%<v%>: INDPRT1PL2-am ;
%<v%>: INDPRT1PL3-am ;
%<v%>: INDPRT1CONNEG-am ;
%<v%>: INDPRT1PL3CONNEG-am ;

%<v%>: INDPRT2SG1-am ;
%<v%>: INDPRT2SG2-am ;
%<v%>: INDPRT2SG3-am ;
%<v%>: INDPRT2PL1-am ;
%<v%>: INDPRT2PL2-am ;
%<v%>: INDPRT2PL3-am ;
%<v%>: INDPRT2NEG-am ;


%<v%>: IMPRTSG2-am   ;
%<v%>: IMPRTSG3-am ;
%<v%>: IMPRTPL2-am   ;
%<v%>: IMPRTPL3-am ;

%<v%>: IMPRTIISG2-am ;
%<v%>: IMPRTIIPL2-am ;

%<v%>: DES-am ;

%<v%>: INF ;
%<v%>%<prcact%>:%>шЫ2 K  ; !! Contlex needed
%<v%>%<prcact%>%<der_ышы%>:%>шЫ2 N_ТӸРВӸ ;
%<v%>%<prcpss%>%<der_ымы%>:%>мЫ2 N_ТӸРВӸ ;
%<v%>%<prcneg%>%<der_ыдымы%>:%>дЫ2мЫ2 N_ТӸРВӸ ;

LEXICON V_ЕМ
%<v%>: INDPRSSG1-em ;
%<v%>: INDPRSSG2-em ;
%<v%>: INDPRSSG3-em ;
%<v%>: INDPRSPL1-em ;
%<v%>: INDPRSPL2-em ;
%<v%>: INDPRSPL3-em ;
%<v%>: INDPRSCONNEG-em ;
%<v%>: INDPRSPL3CONNEG-em ;

%<v%>: INDPRT1SG1-em ;
%<v%>: INDPRT1SG2-em ;
%<v%>: INDPRT1SG3-em ;
%<v%>: INDPRT1PL1-em ;
%<v%>: INDPRT1PL2-em ;
%<v%>: INDPRT1PL3-em ;
%<v%>: INDPRT1CONNEG-em ;
%<v%>: INDPRT1PL3CONNEG-em ;


%<v%>: INDPRT2SG1-em ;
%<v%>: INDPRT2SG2-em ;
%<v%>: INDPRT2SG3-em ;
%<v%>: INDPRT2PL1-em ;
%<v%>: INDPRT2PL2-em ;
%<v%>: INDPRT2PL3-em ;
%<v%>: INDPRT2NEG-em ;

%<v%>: IMPRTSG2-em   ;
%<v%>: IMPRTSG3-em ;
%<v%>: IMPRTPL2-em   ;
%<v%>: IMPRTPL3-em ;

%<v%>: IMPRTIISG2-em ;
%<v%>: IMPRTIIPL2-em ;

%<v%>: DES-em ;

%<v%>: INF ;
%<v%>%<prcact%>:%>Ы1шЫ2 K  ; !! Contlex needed
%<v%>%<prcact%>%<der_ышы%>:%>Ы1шЫ2 N_ТӸРВӸ ;
%<v%>%<prcpss%>%<der_ымы%>:%>Ы1мЫ2 N_ТӸРВӸ ;
%<v%>%<prcneg%>%<der_ыдымы%>:%>Ы1дЫ2мЫ2 N_ТӸРВӸ ;

!! !!NONPAST 

!! !am verbs

LEXICON INDPRSSG1-am
%<ind%>%<prs%>%<sg1%>:%>А1м K ;

LEXICON INDPRSSG2-am
%<ind%>%<prs%>%<sg2%>:%>А1т K ;

LEXICON INDPRSSG3-am
%<ind%>%<prs%>%<sg3%>:%>еш K ; 

LEXICON INDPRSPL1-am
%<ind%>%<prs%>%<pl1%>:%>Ы1нА1 K ;

LEXICON INDPRSPL2-am
%<ind%>%<prs%>%<pl2%>:%>Ы1дА1 K ;

LEXICON INDPRSPL3-am
%<ind%>%<prs%>%<pl3%>:%>Ы1т K ;

LEXICON INDPRSCONNEG-am
%<ind%>%<prs%>%<conneg%>:%^ConsTransf K ;

LEXICON INDPRSPL3CONNEG-am
%<ind%>%<prs%>%<pl3%>%<conneg%>:%^ConsTransf%>еп K ;

!! !em verbs

LEXICON INDPRSSG1-em
%<ind%>%<prs%>%<sg1%>:%>ем K ;

LEXICON INDPRSSG2-em
%<ind%>%<prs%>%<sg2%>:%>ет K ;

LEXICON INDPRSSG3-em
%<ind%>%<prs%>%<sg3%>:%>А1 K ;

LEXICON INDPRSPL1-em
%<ind%>%<prs%>%<pl1%>:%>енӓ K ;

LEXICON INDPRSPL2-em
%<ind%>%<prs%>%<pl2%>:%>едӓ K ;

LEXICON INDPRSPL3-em
%<ind%>%<prs%>%<pl3%>:%>А1т K ;

LEXICON INDPRSCONNEG-em
%<ind%>%<prs%>%<conneg%>:%>Ы1 K ;

LEXICON INDPRSPL3CONNEG-em
%<ind%>%<prs%>%<pl3%>%<conneg%>:%>еп K ;



!! !!PRETERIT 1 

!! !am

LEXICON INDPRT1SG1-am
%<ind%>%<prt1%>%<sg1%>:Ь2%>Ы1м K ; !

LEXICON INDPRT1SG2-am
%<ind%>%<prt1%>%<sg2%>:Ь2%>Ы1ц K ; !

LEXICON INDPRT1SG3-am
%<ind%>%<prt1%>%<sg3%>:Ь2%>Ы1 K ; !

LEXICON INDPRT1PL1-am
%<ind%>%<prt1%>%<pl1%>:%^ConsTransf%>нА1 K ; !

LEXICON INDPRT1PL2-am
%<ind%>%<prt1%>%<pl2%>:%^ConsTransf%>дА1 K ; !

LEXICON INDPRT1PL3-am
%<ind%>%<prt1%>%<pl3%>:%>Е2вӹ K ; !

LEXICON INDPRT1CONNEG-am
%<ind%>%<prt1%>%<conneg%>:%^ConsTransf K ;

LEXICON INDPRT1PL3CONNEG-am
%<ind%>%<prt1%>%<pl3%>%<conneg%>:%^ConsTransf%>еп K ;

!! !em

LEXICON INDPRT1SG1-em
%<ind%>%<prt1%>%<sg1%>:%>Ы1шЫ1м K ; !

LEXICON INDPRT1SG2-em
%<ind%>%<prt1%>%<sg2%>:%>Ы1шЫ1ц K ; !

LEXICON INDPRT1SG3-em
%<ind%>%<prt1%>%<sg3%>:%>Ы1ш K ; !

LEXICON INDPRT1PL1-em
%<ind%>%<prt1%>%<pl1%>:%>Ы1шнА1 K ; !

LEXICON INDPRT1PL2-em
%<ind%>%<prt1%>%<pl2%>:%>Ы1шдА1 K ; !

LEXICON INDPRT1PL3-em
%<ind%>%<prt1%>%<pl3%>:%>Е2вӹ K ; !

LEXICON INDPRT1CONNEG-em
%<ind%>%<prt1%>%<conneg%>:%>Ы1 K ;

LEXICON INDPRT1PL3CONNEG-em
%<ind%>%<prt1%>%<pl3%>%<conneg%>:%>еп K ;

!! !!PRETERIT 2 

!! !am
LEXICON INDPRT2SG1-am
%<ind%>%<prt2%>%<sg1%>:%>Ы1нА1м K ; !

LEXICON INDPRT2SG2-am
%<ind%>%<prt2%>%<sg2%>:%>Ы1нА1т K ; !

LEXICON INDPRT2SG3-am
%<ind%>%<prt2%>%<sg3%>:%>Ы1н K ; !

LEXICON INDPRT2PL1-am
%<ind%>%<prt2%>%<pl1%>:%>Ы1ннА1 K ; !

LEXICON INDPRT2PL2-am
%<ind%>%<prt2%>%<pl2%>:%>Ы1ндА1 K ; !

LEXICON INDPRT2PL3-am
%<ind%>%<prt2%>%<pl3%>:%>Ы1нЫ1т K ; !

LEXICON INDPRT2NEG-am
 INDPRT2NEGSG1-am ;
 INDPRT2NEGSG2-am ;
 INDPRT2NEGSG3-am ;
 INDPRT2NEGPL1-am ;
 INDPRT2NEGPL2-am ;
 INDPRT2NEGPL3-am ;

LEXICON	INDPRT2NEGSG1-am
%<ind%>%<prt2%>%<neg%>%<sg1%>:%^ConsTransf%>делам K ;
LEXICON	INDPRT2NEGSG2-am
%<ind%>%<prt2%>%<neg%>%<sg2%>:%^ConsTransf%>делат K ;
LEXICON	INDPRT2NEGSG3-am
%<ind%>%<prt2%>%<neg%>%<sg3%>:%^ConsTransf%>де K ;
LEXICON	INDPRT2NEGPL1-am
%<ind%>%<prt2%>%<neg%>%<pl1%>:%^ConsTransf%>делна K ;
LEXICON	INDPRT2NEGPL2-am
%<ind%>%<prt2%>%<neg%>%<pl2%>:%^ConsTransf%>делда K ;
LEXICON	INDPRT2NEGPL3-am
%<ind%>%<prt2%>%<neg%>%<pl3%>:%^ConsTransf%>делыт K ;

!! !em

LEXICON INDPRT2SG1-em
%<ind%>%<prt2%>%<sg1%>:%>Е2нА1м K ; !

LEXICON INDPRT2SG2-em
%<ind%>%<prt2%>%<sg2%>:%>Е2нА1т K ; !

LEXICON INDPRT2SG3-em
%<ind%>%<prt2%>%<sg3%>:%>Е2н K ; !

LEXICON INDPRT2PL1-em
%<ind%>%<prt2%>%<pl1%>:%>Е2ннӓ K ; !

LEXICON INDPRT2PL2-em
%<ind%>%<prt2%>%<pl2%>:%>Е2ндӓ K ; !

LEXICON INDPRT2PL3-em
%<ind%>%<prt2%>%<pl3%>:%>Е2нӹт K ; !

LEXICON INDPRT2NEG-em
 INDPRT2NEGSG1-em ;
 INDPRT2NEGSG2-em ;
 INDPRT2NEGSG3-em ;
 INDPRT2NEGPL1-em ;
 INDPRT2NEGPL2-em ;
 INDPRT2NEGPL3-em ;

LEXICON	INDPRT2NEGSG1-em
%<ind%>%<prt2%>%<neg%>%<sg1%>:%>Ы1делам K ;
LEXICON	INDPRT2NEGSG2-em
%<ind%>%<prt2%>%<neg%>%<sg2%>:%>Ы1делат K ;
LEXICON	INDPRT2NEGSG3-em
%<ind%>%<prt2%>%<neg%>%<sg3%>:%>Ы1де K ;
LEXICON	INDPRT2NEGPL1-em
%<ind%>%<prt2%>%<neg%>%<pl1%>:%>Ы1делна K ;
LEXICON	INDPRT2NEGPL2-em
%<ind%>%<prt2%>%<neg%>%<pl2%>:%>Ы1делда K ;
LEXICON	INDPRT2NEGPL3-em
%<ind%>%<prt2%>%<neg%>%<pl3%>:%>Ы1делыт K ;

!! !!IMPERATIVE 


LEXICON IMPRTSG2-am
%<imprt%>%<sg2%>:%^ConsTransf K ; !

LEXICON IMPRTSG3-am
%<imprt%>%<sg3%>:%^ConsTransf%>жЫ2 K ;

LEXICON IMPRTPL2-am
%<imprt%>%<pl2%>:%>дА1 K ; !

LEXICON IMPRTPL3-am
%<imprt%>%<pl3%>:%>Ы1штЫ2 K ;

LEXICON IMPRTIISG2-am
%<imprtii%>%<sg2%>:%>Ы1мА1 K ; !

LEXICON IMPRTIIPL2-am
%<imprtii%>%<pl2%>:%>Ы1мА1дА1 K ; !


LEXICON IMPRTSG2-em
%<imprt%>%<sg2%>:%>Ы1 K ; !

LEXICON IMPRTSG3-em
%<imprt%>%<sg3%>:%>Ы1жЫ2 K ;

LEXICON IMPRTPL2-em
%<imprt%>%<pl2%>:%>Ы1дА1 K ; !

LEXICON IMPRTPL3-em
%<imprt%>%<pl3%>:%>Ы1штЫ2 K ;

LEXICON IMPRTIISG2-em
%<imprtii%>%<sg2%>:%>Е2мӓ K ; !

LEXICON IMPRTIIPL2-em
%<imprtii%>%<pl2%>:%>Е2мӓдӓ K ; !

!! !!DESIDERATIVE
LEXICON DES-am
 DESSG1-am ;
 DESSG2-am ;
 DESSG3-am ;
 DESPL1-am ;
 DESPL2-am ;
 DESPL3-am ;
LEXICON DESSG1-am
%<des%>%<sg1%>:%^ConsTransf%>нем K ;
LEXICON DESSG2-am
%<des%>%<sg2%>:%^ConsTransf%>нет K ;
LEXICON DESSG3-am
%<des%>%<sg3%>:%^ConsTransf%>нежӹ K ;
LEXICON DESPL1-am
%<des%>%<pl1%>:%^ConsTransf%>ненӓ K ;
LEXICON DESPL2-am
%<des%>%<pl2%>:%^ConsTransf%>недӓ K ;
LEXICON DESPL3-am
%<des%>%<pl3%>:%^ConsTransf%>нештӹ K ;

LEXICON DES-em
 DESSG1-em ;
 DESSG2-em ;
 DESSG3-em ;
 DESPL1-em ;
 DESPL2-em ;
 DESPL3-em ;
LEXICON DESSG1-em
%<des%>%<sg1%>:%>Ы1нем K ;
LEXICON DESSG2-em
%<des%>%<sg2%>:%>Ы1нет K ;
LEXICON DESSG3-em
%<des%>%<sg3%>:%>Ы1нежӹ K ;
LEXICON DESPL1-em
%<des%>%<pl1%>:%>Ы1ненӓ K ;
LEXICON DESPL2-em
%<des%>%<pl2%>:%>Ы1недӓ K ;
LEXICON DESPL3-em
%<des%>%<pl3%>:%>Ы1нештӹ K ;


!! !!INFINITIVE 


LEXICON INF
%<inf%>:%>А1ш K ;


! vim: set ft=xfst-lexc:

LEXICON quantifiers
вӹц:вӹц NUM_   ; !"viisi"
вӹцшӱдӹ:вӹцшӱдӹ NUM_   ; !"viisisataa"
ик-кок:ик-кок NUM_   ; !""
иктӹ:иктӹ NUM_   ; !""
икшӹ:икшӹ NUM_   ; !""
коклы:коклы NUM_   ; !"kaksikymmentä"
коктыт:коктыт NUM_   ; !""
кокшӱдӹ:кокшӱдӹ NUM_   ; !"kaksisataa"
куд-шӹм:куд-шӹм NUM_   ; !""
кудлушы:кудлушы NUM_   ; !""
кудымшы:кудымшы NUM_   ; !""
кым:кым NUM_   ; !"kolme"
кымлышы:кымлышы NUM_   ; !""
кымыт:кымыт NUM_   ; !""
кӓндӓкшлу:кӓндӓкшлу NUM_   ; !"kahdeksankymmentä"
кӓндӓкшшӱдӹшӹ:кӓндӓкшшӱдӹшӹ NUM_   ; !"kahdeksassadas"
кӓндӓкшӹмшӹ:кӓндӓкшӹмшӹ NUM_   ; !""
луатвӹзӹт:луатвӹзӹт NUM_   ; !""
луатик:луатик NUM_   ; !"yksitoista"
луаткок:луаткок NUM_   ; !"kaksitoista"
луаткуд:луаткуд NUM_   ; !"kuusitoista"
луаткым:луаткым NUM_   ; !"kolmetoista"
луатнӹлӹт:луатнӹлӹт NUM_   ; !""
луатӹндекшӹ:луатӹндекшӹ NUM_   ; !""
миллион:миллион NUM_   ; !""
нӹлшӱдӹ:нӹлшӱдӹ NUM_   ; !""
триллион:триллион NUM_   ; !""
шӱдӹшӹ:шӱдӹшӹ NUM_   ; !""
шӹмшӱдӹ:шӹмшӱдӹ NUM_   ; !""
ӹндекш:ӹндекш NUM_   ; !""
ӹндекшшӱдӹшӹ:ӹндекшшӱдӹшӹ NUM_   ; !"yhdeksässadas"
LEXICON urj-Cyrl-ProperNouns
Англия:Англия PROP_КУДО_PLC  ; !"Z"
Вавилон:Вавилон PROP_КУДО_PLC  ; !"Z"
Галилея:Галилея PROP_КУДО_PLC  ; !"Z"
Гермаия:Германия PROP_КУДО_PLC  ; !"Z"
Дания:Дания PROP_КУДО_PLC  ; !"Z"
Исляндия:Исляндия PROP_КУДО_PLC  ; !"Z"
Испания:Испания PROP_КУДО_PLC  ; !"Z"
Италия:Италия PROP_КУДО_PLC  ; !"Z"
Иудея:Иудея PROP_КУДО_PLC  ; !"Z"
Латвия:Латвия PROP_КУДО_PLC  ; !"Z"
Литва:Литва PROP_КУДО_PLC  ; !"Z"
Норвегия:Норвегия PROP_КУДО_PLC  ; !"Z"
Самария:Самария PROP_КУДО_PLC  ; !"Z"
Финляндия:Финляндия PROP_КУДО_PLC  ; !"Z"
Франция:Франция PROP_КУДО_PLC  ; !"Z"
Швеция:Швеция PROP_КУДО_PLC  ; !"Z"
Эстония:Эстония PROP_КУДО_PLC  ; !"Z"
Япония:Япония PROP_КУДО_PLC  ; !"Z"
LEXICON verbs
агеп:агеп VAux   ; !"he eivät."
агеш:агеш VAux   ; !"hän ei."
агыл:агыл VAux   ; !"hän ei ole"
агылеп:агылеп VAux   ; !"he eivät ole"
ада:ада VAux   ; !"te ette"
ак:ак VAux   ; !"hän ei"
ам:ам VAux   ; !"minä en"
ана:ана VAux   ; !"me emme"
ат:ат VAux   ; !"sinä et"
аяраш:аяр V_ЕМ   ; !"selvetä"
важангаш:важанг V_АМ   ; !"juurtua"
вочыклаш:вочыкл V_ЕМ   ; !"mitata maapalstaa"
выжгатаэмӓш:выжгатаэм V_АМ   ; !"kuohkeutua"
дезертируяш:дезертируй V_ЕМ   ; !"karata"
идӓ:идӓ VAux   ; !"te älkää"
изиэмӓш:изиэм V_АМ   ; !"vähetä"
ит:ит VAux   ; !"sinä älä"
итӹ:итӹ VAux   ; !"älä"
йожташ:йожт V_ЕМ   ; !"pyryttää"
йӧрӹлтӓш:йӧрӹл V_АМ   ; !"kaatua"
йӹвӹртлӓнӓш:йӹвӹртлӓн V_ЕМ   ; !"salailla"
канзалташ:канзалт V_АМ   ; !""
канифольлаш:канифольл V_ЕМ   ; !"hartsata"
коашемӓш:коашем V_АМ   ; !"madaltua"
колаш:кол V_ЕМ   ; !"kuolla"
кучыргаш:кучырг V_ЕМ   ; !"narista"
кывылештӓш:кывылешт V_АМ   ; !"kuplia"
кышкедӓш:кышкед V_АМ   ; !"repiä"
кӓкӓлӓш:кӓкӓл V_ЕМ   ; !"kaakattaa"
кӹрӹлӓш:кӹрӹл V_АМ   ; !"katkaista"
кӹцкӹктӓш:кӹцкӹкт V_ЕМ   ; !"valjastuttaa"
лишылемӓш:лишылем V_АМ   ; !"lähestyä"
лопыргаш:лопырг V_ЕМ   ; !"kulautella"
лӧчӓш:лӧч V_ЕМ   ; !"turvota"
лӱнгӓлтӓш:лӱнгӓлт V_АМ   ; !"hyllyä"
музырланаш:музырлан V_ЕМ   ; !"kerääntyä"
мутялташ:мутялт V_АМ   ; !"kärsiä"
мӱӓнгӓш:мӱӓнг V_АМ   ; !"makeutua"
накысемдӓш:накысемд V_ЕМ   ; !""
ньыргыжаш:ньыргыж V_АМ   ; !"vikistä"
ньыслаш:ньысл V_ЕМ   ; !""
отравляйӓш:отравляй V_ЕМ   ; !"myrkyttää"
ошемӓш:ошем V_АМ   ; !"vaaleta"
пикируяш:пикируй V_ЕМ   ; !""
питӹрӓлтӓш:питӹрӓлт V_АМ   ; !""
простяш:прость V_ЕМ   ; !""
пызлангаш:пызланг V_АМ   ; !""
пычангдаш:пычангд V_ЕМ   ; !""
пыштылаш:пыштыл V_АМ   ; !""
пӹсемӓш:пӹсем V_АМ   ; !""
пӹтӹркӓлӓш:пӹтӹркӓл V_ЕМ   ; !""
роэштӓш:роэшт V_АМ   ; !""
рӹмӓлгӓш:рӹмӓлг V_ЕМ   ; !""
сирӹпемӓш:сирӹпем V_АМ   ; !""
склоняйӓш:склоняй V_ЕМ   ; !""
сӓмӹрӹкемдӓш:сӓмӹрӹкемд V_ЕМ   ; !""
сӧдӧемӓш:сӧдӧем V_АМ   ; !""
тараш:тар V_ЕМ   ; !""
торгейӹлӓш:торгейӹл V_АМ   ; !""
тывылаш:тывыл V_ЕМ   ; !""
тьоралташ:тьоралт V_АМ   ; !""
тӹкӓш:тӹк V_ЕМ   ; !""
ужаш:уж V_АМ   ; !"nähdä"
цикӓлтӓш:цикӓлт V_АМ   ; !""
цитируяш:цитируй V_ЕМ   ; !""
шалалтылаш:шалалтыл V_АМ   ; !""
шапкаланаш:шапкалан V_ЕМ   ; !""
шынгалташ:шынгалт V_АМ   ; !"pudota"
шӓрнӓш:шӓрн V_ЕМ   ; !""
шӹдӓ:шӹдӓ VAux   ; !"te ette -nut"
шӹм:шӹм VAux   ; !"minä en -nut"
шӹнӓ:шӹнӓ VAux   ; !"me emme -nut"
шӹц:шӹц VAux   ; !"sinä en -nut"
ырвалаш:ырвал V_АМ   ; !""
юалташ:юалт V_ЕМ   ; !""
ӹлӹжӓш:ӹлӹж V_АМ   ; !""
ӹняндӓрӓш:ӹняндӓр V_ЕМ   ; !""
ӹш:ӹш VAux   ; !"hän ei -nut"
